臺灣臺中地方法院民事判決
                                    111年度簡上字第300號
上  訴  人  王惠儀  
訴訟代理人  楊玉珍律師
複代理人    黃俊榮律師
被上訴人    吳翊群  
上列當事人間請求損害賠償事件，上訴人對於中華民國111年5月
26日臺灣臺中地方法院臺中簡易庭111年度中簡第749號第一審判
決提起上訴，本院於民國111年9月2日言詞辯論終結，判決如下
：
    主  文
上訴駁回。
第二審訴訟費用由上訴人負擔。
    事實及理由
一、按判決書內應記載之事實，得引用第一審判決。當事人提出
    新攻擊或防禦方法者，應併記載之。判決書內應記載之理由
    ，如第二審關於攻擊或防禦方法之意見及法律上之意見與第
    一審判決相同者，得引用之；如有不同者，應另行記載。關
    於當事人提出新攻擊或防禦方法之意見，應併記載之。民事
    訴訟法第454條定有明文，上開規定於簡易訴訟程序之上訴
    ，依同法第436條之1第3項規定亦準用之。本判決應記載之
    事實、理由及關於兩造攻擊、防禦方法之意見暨法律上之意
    見（除後開補充說明外），均與原判決相同，茲引用原判決
    所載之事實及理由。
二、上訴人上訴意旨略以：
　㈠被上訴人於民國105年5月間入住○○市○○區○○路000號20樓之2
    後，長年製造噪音干擾，上訴人屢屢容忍，透過轄區警員、
    社區管理委員會之公告等方式試圖解決，惟被上訴人依然故
    我，更於本件以充滿威脅、恐嚇意味之踹門行為，侵害上訴
    人之居住安寧，已嚴重侵害、衝擊上訴人之居住安寧、自由
    、人格權，使上訴人心生畏懼，其情節重大，上訴人所受損
    害至深且鉅。
　㈡原判決未詳予審酌上訴人所遭受損害情節核屬重大，已造成
    上訴人精神上鉅大痛苦不堪之情；又依原審卷內兩造稅務電
    子閘門財產調件明細可知，兩造顯均有相當資力，原判決未
    詳予審酌兩造上開顯有相當經濟上之資力狀況，遽認被上訴
    人現居之房屋在其配偶名下，且需扶養2名未成年子女，逕
    認上訴人請求非財產上之損害賠償新臺幣（下同）100萬元
    過高，酌減2萬元，金額實屬過低，容有違誤不當，無可維
    持，請廢棄原判決，改判如上訴聲明等語。
三、被上訴人答辯略以：被上訴人就被訴妨害自由一案，已坦誠
    犯行並深刻反省，每次出庭均向上訴人道歉，所為犯行當下
    並未與上訴人直接接觸，並未對上訴人造成直接傷害。稅務
    電子閘門資料內之不動產是借名登記在被上訴人名下，且有
    負債1920萬元，原審酌定之精神慰撫金額適當等語。
四、上訴人於原審起訴聲明請求：被上訴人應給付上訴人100萬
    元，及自起訴狀繕本送達被上訴人翌日起至清償日止按年息
    5%計算之利息，原審審理後，判決被上訴人應給付上訴人2
    萬元本息，並駁回上訴人其餘請求暨就上訴人勝訴部分依職
    權宣告假執行。上訴人就其敗訴部分提起上訴，上訴聲明：
    ㈠原判決關於駁回上訴人後開第二項之訴部分廢棄。㈡被上訴
    人應再給付上訴人98萬元本息。被上訴人則答辯聲明：上訴
    駁回（被上訴人就其敗訴部分並未提起上訴，業已確定）。
五、本院得心證之理由：
　㈠被上訴人對於上訴人於原審主張而經原審認定之侵權行為事
    實並未爭執，此部分自得採為本件認定之基礎。故被上訴人
    依民法第184條第1項、第195條第1項之規定請求上訴人賠償
    非財產上之損害，核屬有據。
　㈡上訴意旨雖指原審未詳予審酌上訴人受害情節重大及兩造均
    有相當資力，判決金額過低云云。惟原審就非財產上損害之
    數額已斟酌本件糾紛發生之原因、兩造發生爭執互動之過程
    、被上訴人侵權行為之手段、次數，上訴人受有損害之程度
    及兩造各自陳明之學歷、工作、財產、收入及家庭狀況，暨
    原審調取之兩造稅務電子閘門財產調件明細表、被上訴人戶
    籍資料等，酌定上訴人得請求之非財產上損害賠償數額為2
    萬元，並詳載於判決理由（見原判決第4頁），核其理由及
    判斷均屬適法允當，上訴人主張該數額過低，應再給付98萬
    元，並無理由。
六、綜上所述，上訴人依侵權行為之法律規定，請求被上訴人給
    付2萬元及自110年8月23日（即附民起訴狀繕本送達被上訴
    人翌日，見本院110年度簡附民字第101號卷第21頁）起至清
    償日止，按年息5%計算之利息，為有理由，應予准許，上訴
    人其餘請求，則無理由，應予駁回。上訴人之請求不應准許
    部分，原審為上訴人敗訴之判決，經核並無不合，上訴意旨
    仍執前詞指摘原判決不當，求予廢棄改判，為無理由，應駁
    回其上訴。
七、本件判決之基礎已為明確，兩造其餘攻擊、防禦方法及舉證
    ，經核均與判決之結果無影響，爰不逐一論述。
八、據上論結，本件上訴為無理由，依民事訴訟法第436條之1第
    3項、第449條第1項、第78條，判決如主文。
中　　華　　民　　國　　111 　年　　9 　　月　　23　　日
            民事第五庭    審判長法  官　陳文爵
                                法  官　林秀菊
                                法  官　李蓓
上正本證明與原本無異。
不得上訴。
中　　華　　民　　國　　111 　年　　9 　　月　　23　　日
                                書記官　楊玉華